---
title: "ME315 - Lab 03"
author: "Luiza Tortorelli"
format: html
editor: visual
---

```{r}
install.packages(c("readr", "dplyr", "tidyr"))
library(readr)
library(dplyr)
library(tidyr)
```

# Atrasos de Voos

1.  Importe, utilizando o pacote readr, cada um dos três arquivos disponíveis. Os objetos resultantes devem ser chamados flights, airlines e airports.

- Para o arquivo de aeroportos, importe apenas as colunas IATA_CODE, CITY, STATE, LATITUDE, LONGITUDE;

```{r}
airlines <- read_csv("airlines.csv")
airports <- read_csv("airports.csv", 
                     col_select = c(IATA_CODE, CITY, STATE, LATITUDE, LONGITUDE))
```

- Para o arquivo de vôos:

a)  Importe apenas as colunas DESTINATION_AIRPORT e ARRIVAL_DELAY;
b)  Leia apenas 1 milhão de linhas por vez;
c)  Remova vôos em que o aeroporto de destino comece com a letra 1;
d)  Remova registros em que existam pelo menos uma coluna faltante;
e)  Determine, para cada parte do arquivo, as estatísticas suficientes para a determinação do atraso médio por aeroporto de destino;
f)  Ao finalizar a leitura do arquivo, combine as estatísticas suficientes de modo a produzir a média de atraso por aeroporto.

```{r}
processar_voos <- function(chunk, pos) {
  chunk |>
    filter(!startsWith(DESTINATION_AIRPORT, "1")) |>
    drop_na() |>
    group_by(DESTINATION_AIRPORT) |>
    summarise(
      soma_atraso = sum(ARRIVAL_DELAY),
      qtd_voos = n(),
      .groups = 'drop'
    )
}

estatisticas_chunks <- read_csv_chunked(
  "flights.csv",
  callback = DataFrameCallback$new(processar_voos),
  chunk_size = 1000000,
  col_types = cols_only(
    DESTINATION_AIRPORT = col_character(),
    ARRIVAL_DELAY = col_double()
  )
)

flights <- estatisticas_chunks |>
  group_by(DESTINATION_AIRPORT) |>
  summarise(
    soma_total = sum(soma_atraso),
    voos_totais = sum(qtd_voos),
    .groups = 'drop'
  ) |>
  mutate(ATRASO_MEDIO = soma_total / voos_totais) |>
  select(DESTINATION_AIRPORT, ATRASO_MEDIO)
```

2.  Selecione a operação apropriada join para incluir, na tabela flights, as colunas CITY e STATE do objeto airports. Para executar esta tarefa:

<!-- -->

a)  Identifique a coluna que é a chave na tabela flights;

    *Resposta:* A chave na tabela `flights` é `DESTINATION_AIRPORT`.

b)  Identifique a coluna que é a chave na tabela airports;

    *Resposta:* A chave na tabela `airports` é `IATA_CODE`.

c)  Quais são os aeroportos que estão listados em flights, mas estão ausentes em airports?

    *Resposta:* Não há nenhum aeroporto listado em `flights` que não esteja listado em `airports`.

```{r}
aeroportos_ausentes <- anti_join(flights, airports, by = c("DESTINATION_AIRPORT" = "IATA_CODE"))
print(aeroportos_ausentes$DESTINATION_AIRPORT)
```

d)  Apresente o comando que combine ambas as tabelas, indicando explicitamente as chaves; *Resposta:* O comando que combina as tabelas é o `left_join`

```{r}
left_join(flights, airports, by = c("DESTINATION_AIRPORT" = "IATA_CODE"))
```

e)  Armazene a tabela resultante no objeto flights.

```{r}
flights <- left_join(flights, airports, by = c("DESTINATION_AIRPORT" = "IATA_CODE"))
```

3.  Quantos aeroportos cada estado possui? Apresente uma tabela ordenada de forma decrescente (no número de aeroportos).

```{r}
aeroportos_por_estado <- airports |>
  group_by(STATE) |>
  summarise(total_aeroportos = n()) |>
  arrange(desc(total_aeroportos))

print(aeroportos_por_estado)
```

4.  Apresente um mapa representando todos os atrasos observados por aeroporto.

<!-- -->

a)  Carregue o pacote leaflet;

```{r}
install.packages("leaflet")
library(leaflet)
```

b)  Combine os comandos leaflet, addTiles e addMarkers para a criação de um mapa básico;
c)  Armazene o grafico em b) numa variável chamada this;

```{r}
flights_mapa <- flights |>
  drop_na(LATITUDE, LONGITUDE)

this <- leaflet(data = flights_mapa) %>%
  addTiles() %>%
  addMarkers(
    lng = ~LONGITUDE,
    lat = ~LATITUDE,
    popup = ~paste("Aeroporto:", DESTINATION_AIRPORT, 
                   "<br>Atraso Médio:", round(ATRASO_MEDIO, 2), "minutos")
  )

this
```

### Horário

```{r}
Sys.setenv(TZ = "America/Sao_Paulo")
Sys.time()
```
