---
title: "ME315 - Lab 04"
author: "Luiza Tortorelli"
format: pdf
editor: visual
---

# Importação de Dados Retangulares - Excel

## Conjunto de Dados

O conjunto de dados em questão é o conjunto de índices de desenvolvimento mundial, disponibilizado pelo Banco Mundial através do link http://datatopics.worldbank.org/world-development-indicators/.

## Atividades 

1.  Carregue os pacotes readxl e tidyverse.

```{r}
library(readxl)
library(tidyverse)
```

2.  Crie uma variável chamada `fname` que contenha o caminho para o arquivo `WDIEXCEL.xlsx`, disponível no seu diretório de dados. Confirme que o R identifica a existência do arquivo utilizando o comando `file.exists`.

```{r}
fname <- "WDIEXCEL.xlsx"
file.exists(fname)
```

3.  Leia a planilha “Country” e armazene no objeto countries.

```{r}
countries <- read_excel(fname, sheet = "Country")

countries
```

4.  Mantenha apenas os registros de 5 países (Brasil e outros 4 de sua escolha).

```{r}
countries <- countries |>
  filter(`Country Code` %in% c("BRA", "COL", "DEU", "PRY", "SEN"))

countries
```

5.  Leia a planilha “Data” e armazene no objeto WDI.

&

6.  Selecione apenas as colunas:

- Country Code
- Indicator Code
- E todos os anos de 1960-2018


```{r}
# A planilha "Data" original (.xlsx) tem ~397 mil linhas, o que impossibilitou a leitura com read_excel(). Converti para CSV para viabilizar a leitura.

library(readr)

filter_chunk <- function(df, pos) {
  df |>
    select(`Country Code`, `Indicator Code`, `1960`:`2018`) |>
    filter(`Country Code` %in% c("BRA", "COL", "DEU", "PRY", "SEN"))
}

WDI <- read_csv_chunked(
  "WDI_Data.csv",
  callback = DataFrameCallback$new(filter_chunk),
  chunk_size = 50000
)

head(WDI)
```

7.  Confirme se os dados wm WDI estão em formato tidy. Se não estiverem, transforme-os para tal formato. Faça de forma que exista uma coluna referente ao ano chamada YEAR.

*Resposta:* Os dados em `WDI` não estão em formato tidy, pois as colunas 1960:2018 são observações da variável `Year` (ou `Ano`).

```{r}
WDI <- WDI |>
  semi_join(countries, by = "Country Code") |>                  
  pivot_longer(
    cols = `1960`:`2018`,
    names_to = "YEAR",
    values_to = "VALUE"
  )

head(WDI)
```

8.  Confirme se a coluna referente ao ano está em formato inteiro.

```{r}
str(WDI)
```

```{r}
WDI <- WDI |>
  mutate(YEAR = as.integer(YEAR))

str(WDI)
```

9.  Para o objeto WDI, mantenha apenas os registros dos países listados em countries. Selecione as colunas:

- Country Code
- Short Name
- YEAR
- SP.DYN.CBRT.IN

```{r}
WDI <- WDI |>
  filter(`Indicator Code` == "SP.DYN.CBRT.IN") |>
  left_join(
    countries |>
      select(`Country Code`, `Short Name`),
    by = "Country Code"
  ) |>
  rename(`SP.DYN.CBRT.IN` = VALUE) |>
  select(
    `Country Code`, 
    `Short Name`,
    `YEAR`,
    `SP.DYN.CBRT.IN`
  )

head(WDI)
```

10. Ordene o objeto de forma que, para cada país, as informações estejam ordenadas por ano.

```{r}
WDI <- WDI |>
  arrange(`Country Code`, `YEAR`)

head(WDI)
```

11. Construa um gráfico de linhas, usando o pacote ggplot2, que tenha no eixo X a variável YEAR, no eixo Y a variável SP.DYN.CBRT.IN e que cada linha corresponda a um país diferente.

```{r}
library(ggplot2)
```

```{r}
ggplot(
  WDI,
  aes(x = `YEAR`, y = `SP.DYN.CBRT.IN`, color = `Short Name`)
) + geom_line() + labs(x = "Ano", y = "Taxa de Natalidade", color = "País")
```

### Data e Horário 

```{r}
Sys.setenv(TZ = "America/Sao_Paulo")
Sys.time()
```












