---
title: "ME315 - Lab07"
author: "Luiza Tortorelli"
format: pdf
editor: visual
---

# SQLite - Parte II

## Atividade

1.  Baixe o arquivo uwmadison.sqlite3. Conecte-se a ele usando o pacote RSQLite, armazenando a conexão em uma variável conn.

```{r}
library(RSQLite)

conn <- dbConnect(SQLite(), "database.sqlite3")
conn
```

```{r}
dbListTables(conn)
dbListFields(conn, "instructors")
dbListFields(conn, "teachings")
dbListFields(conn, "grade_distributions")
dbListFields(conn, "sections")
dbListFields(conn, "course_offerings")
dbListFields(conn, "courses")
dbListFields(conn, "schedules")
dbListFields(conn, "subject_memberships")
dbListFields(conn, "subjects")
```

2.  Quem são e quantos são os professores que lecionaram disciplinas cujo tópico era estatística (subjects.abbreviation='STAT');

```{r}
sql <- paste("SELECT DISTINCT instructors.id, instructors.name FROM instructors",
             "INNER JOIN teachings ON teachings.instructor_id = instructors.id",
             "INNER JOIN sections ON sections.uuid = teachings.section_uuid",
             "INNER JOIN subject_memberships",
             "  ON subject_memberships.course_offering_uuid = sections.course_offering_uuid",
             "INNER JOIN subjects ON subjects.code = subject_memberships.subject_code",
             "WHERE subjects.abbreviation = 'STAT'",
             "ORDER BY instructors.name")
profs <- dbGetQuery(conn, sql)
head(profs)
nrow(profs)
```

*Resposta:* A tabela apresenta o nome dos professores que lecionaram disciplinas de estatístca, havendo 379 deles.

3.  O GPA americano é definido numa escala de 0 a 4, em que A = 4, AB = 3.5, B = 3, BC = 2.5, C = 2, D = 1 e F = 0. Determinando a nota média de cada oferecimento pela ponderação da quantidade de alunos em cada extrato com os valores numéricos de cada conceito, indique (no que se referente a disciplinas no assunto de estatística):

- Quem é o professor mais difícil?
- Quem é o professor mais fácil?
- Qual é a disciplina mais difícil?
- Qual é a disciplina mais fácil?

```{r}
sql <- paste(
  "CREATE TEMP TABLE gpa_stat AS",
  "SELECT DISTINCT teachings.instructor_id AS instructor_id,",
  "course_offerings.course_uuid AS course_uuid,",
  "grade_distributions.course_offering_uuid AS offering,",
  "grade_distributions.section_number AS section_number,",
  "(4.0*a_count + 3.5*ab_count + 3.0*b_count + 2.5*bc_count +",
  "2.0*c_count + 1.0*d_count) /",
  "(a_count + ab_count + b_count + bc_count + c_count + d_count + f_count) AS gpa,",
  "(a_count + ab_count + b_count + bc_count + c_count + d_count + f_count) AS n",
  "FROM grade_distributions",
  "INNER JOIN sections",
  "ON sections.course_offering_uuid = grade_distributions.course_offering_uuid",
  "AND sections.number = grade_distributions.section_number",
  "INNER JOIN teachings ON teachings.section_uuid = sections.uuid",
  "INNER JOIN course_offerings",
  "ON course_offerings.uuid = grade_distributions.course_offering_uuid",
  "INNER JOIN subject_memberships",
  "ON subject_memberships.course_offering_uuid = course_offerings.uuid",
  "INNER JOIN subjects ON subjects.code = subject_memberships.subject_code",
  "WHERE subjects.abbreviation = 'STAT'",
  "AND (a_count + ab_count + b_count + bc_count + c_count + d_count + f_count) > 0")
dbExecute(conn, sql)
```

```{r}
sql_prof <- paste("SELECT instructors.name, AVG(gpa) AS gpa_medio, SUM(n) AS alunos",
                  "FROM gpa_stat",
                  "INNER JOIN instructors ON instructors.id = gpa_stat.instructor_id",
                  "GROUP BY instructors.id, instructors.name",
                  "ORDER BY gpa_medio")
dbGetQuery(conn, paste(sql_prof, "LIMIT 1"))                # mais difícil
dbGetQuery(conn, paste(sql_prof, "DESC LIMIT 1"))           # mais fácil
```

```{r}
# Disciplina mais difícil / mais fácil
sql_disc <- paste("SELECT courses.name, courses.number, AVG(gpa) AS gpa_medio, SUM(n) AS alunos",
                  "FROM (SELECT DISTINCT course_uuid, offering, section_number, gpa, n",
                  "      FROM gpa_stat) AS g",
                  "INNER JOIN courses ON courses.uuid = g.course_uuid",
                  "GROUP BY courses.uuid, courses.name, courses.number",
                  "ORDER BY gpa_medio")
dbGetQuery(conn, paste(sql_disc, "LIMIT 1"))                # mais difícil
dbGetQuery(conn, paste(sql_disc, "DESC LIMIT 1"))           # mais fácil
```

*Resposta:*

\- JAMES D KUELBS é o professor mais difícil.

\- SRIKANTHMADHAVAN ARAVAMUTHAN é o professor mais fácil.

\- "Introduction to the Theory of Probability" é a matéria mais difícil.

\- "Nonparametric Statistics and Machine Learning Methods" é a matéria mais fácil.

4.  Desconecte do banco de dados.

```{r}
dbDisconnect(conn)
```

### Data e Horário

```{r}
Sys.setenv(TZ = "America/Sao_Paulo")
Sys.time()
```


